臺灣高等法院臺中分院刑事判決　　　　　　　　　　九十四年度上訴字第五八九號
　　上　訴　人
　　即　被　告　甲○○
右上訴人因違反毒品危害防制條例案件，不服臺灣彰化地方法院九十三年度訴字第一
五四三號中華民國九十三年十二月二十一日第一審判決（起訴案號：臺灣彰化地方法
院檢察署九十三年度毒偵字第三八五一號），提起上訴，本院判決如左：
      主  文
上訴駁回。
      事實及理由
一、本案經本院審理結果，認第一審判決認事用法及量刑均無不當，應予維持，並引
    第一審判決書記載之事實、證據及理由。（如附件）
二、被告上訴意旨略以：(一)伊施用第一級毒品部分，已於原審自白在卷，原審量處有
    期徒刑九月實嫌過重，請求減輕；(二)伊於原審並未承認有施用第二級毒品安非他
    命，縱被告之尿液檢驗結果，呈安非他命陽性反應，應係檢體遭污染，伊既坦承
    施用第一級毒品，沒有必要否認施用第二級毒品各云云。
三、本院查：
  (一)被告於九十三年十二月十七日原審審理時，對檢察官起訴，包括連續施用第一、
    二級毒品等犯行認罪在卷，並供稱：「（問：何時開始施用第二級毒品甲基安非
    他命？）答：九十三年八月開始至九十三年十月十二日」「（問：在何處施用？
    ）答：在彰化縣彰化市○○里○○路○段三六一號之住處」「（問：如何施用？
    ）答：用玻璃管燒烤的方式施用」「（問：多久施用一次？）答：一、二天施用
    一次」等語，是其所辯，於原審時未曾為施用第二級毒品安非他命之自白云云，
    顯非事實。
  (二)被告尿液經檢驗結果，呈甲基安非他命及嗎啡陽性反應等情，並有偵查卷附彰化
    縣衛生局九十三年十月二十五日煙毒尿液檢驗成績書一紙可查，亦足佐證被告上
    開自白與事實相符。
四、被告於上開強制戒治執行完畢後五年內，猶無悔改之意再為本件犯行，本院認施
    用毒品，除戕害自身之健康、生命外，並已衍生危害家庭之不良後果，且損及社
    會、國家之整體利益，被告於經強制戒治後，尚不能深切體悟，自愛自重，猶不
    顧施用毒品對其個人、家庭及社會、國家所造成之危害及負累，而再犯之，難認
    其罪責係屬輕微，自應受相當之刑罰制裁，始符社會正義，參酌施用第一級毒品
    海洛因之法定刑為六月以上五年以下，施用第二級毒品安非他命之法定刑為二月
    以上三年以下有期徒刑之罪。原審審酌被告之素行、犯罪之動機、情節、所生危
    害及其他犯罪情節並犯後之態度等一切情狀，依序分別就施用第一級毒品部分量
    處有期徒刑九月，施用第二級毒品部分量處有期徒刑五月，並定其執行刑為有期
    徒刑一年，量刑尚稱妥適，被告以上開理由提起上訴顯無理由，應予駁回。
五、被告經合法傳喚，無正當理由未到庭，爰不待其陳述，逕行判決。
六、據上論斷，應依刑事訴訟法第三百七十三條、第三百六十八條、第三百七十一條
    ，判決如主文。
本案經檢察官乙○○到庭執行職務。
中      華      民      國    九十四     年     四      月      四      日
                                    臺灣高等法院臺中分院刑事第四庭
                                          審判長法  官  洪  耀  宗
                                                法  官  江  德  千
                                                法  官  劉  登  俊
右正本證明與原本無異。
除施用第二級毒品部分不得上訴外，其餘得上訴。
如不服本判決應於收受送達後十日內向本院提出上訴書狀，其未敘述上訴之理由者並
得於提起上訴後十日內向本院補提理由書（均須按他造當事人之人數附繕本）。
                                                書記官  鄧  智  惠
中      華      民      國      九十四   年      五       月    四      日
                                                                        Ｉ
附件
臺灣彰化地方法院刑事判決                        九十三年度訴字第一五四三號
    公  訴  人  臺灣彰化地方法院檢察署檢察官
    被      告  甲○○  男  六十歲（民國○○○年○月○日生）
                        住彰化縣彰化市○○里○○路○段三六一號
                        身分證統一編號：Ｎ一一七六二七號
右列被告因違反毒品危害防制條例案件，經檢察官提起公訴（九十三年度毒偵字第三
八五一號），本院合議庭裁定以簡式審判程序判決如左：
    主      文
甲○○連續施用第一級毒品，累犯，處有期徒刑玖月，扣案之海洛因壹包（淨重零點
零肆公克）沒收銷燬之，扣案之注射針筒貳支及塑膠吸管壹支均沒收；又連續施用第
二級毒品，累犯，處有期徒刑伍月。主刑部分應執行有期徒刑壹年。
    事實及理由
一、犯罪事實：
    被告甲○○前因施用毒品案件，經送往觀察、勒戒後，認無繼續施用毒品之傾向
    ，而由台灣彰化地方法院檢察署檢察官以八十七年偵字第一００三六號為不起訴
    處分確定。復因施用第一、二級毒品案件，經觀察、勒戒之結果，認有繼續施用
    毒品之傾向，而續送強制戒治，並由檢察官提起公訴，嗣經本院以八十八年度訴
    字第三二五號判決，就被告施用第一、二級毒品之犯行分別判處有期徒刑七月與
    三月，定應執行有期徒刑九月確定。上述強制戒治部分執行至八十八年九月八日
    停止戒治釋放，並於八十九年四月二十日期滿未經撤銷而視為執行完畢，至有期
    徒刑部分執行至八十九年七月二十七日執行完畢。惟被告仍不知悔改，其於前述
    強制戒治獲釋並執行期滿後五年內，復基於施用第一級毒品海洛因之概括犯意，
    自九十三年六月間起，至同年十月十二日止，在彰化縣彰化市○○里○○路○段
    三六一號之住處，以針筒注射之方式，連續施用第一級毒品海洛因多次，平均每
    日施用一次。另基於施用第二級毒品甲基安非他命之概括犯意，自九十三年八月
    間某日起，至同年十月十二日止，亦在同上住所，以將甲基安非他命置於玻璃管
    上點火燒烤成煙霧狀後再吸入體內之方式，連續施用第二級毒品甲基安非他命多
    次，平均一至二日施用一次。嗣於九十三年十月十三日上午八時五分許，在前揭
    住處為警查獲，並扣得被告與友人所共有之毒品海洛因一包（淨重○‧○四公克
    ）及其與友人所共有供施用海洛因使用之注射針筒二支及塑膠吸管一支。
二、被告於準備程序中，就右揭犯罪事實為有罪之陳述，且所犯係死刑、無期徒刑、
    最輕本刑為三年以上有期徒刑以外之罪，經本院合議庭依刑事訴訟法第二百七十
    三條之一第一項之規定，裁定由法官一人獨任進行簡式審判程序。
三、本案證據：
   （一）彰化縣衛生局煙毒尿液檢驗成績書（文號：煙檢字第九三三五三七號），
         及該檢驗結果之姓名對照表。
   （二）扣案之塑膠吸管一支及注射針筒二支。
   （三）扣案之白色粉末一包（淨重○‧○四公克），及該包粉末之法務部調查局
         鑑定通知書。
   （四）被告之自白。
   （五）台灣高等法院被告全國前案紀錄表。
四、起訴書雖僅記載被告於九十三年十月十三日上午五時許，及同日為警查獲採尿前
    四日內某時，在其住處及不詳地點施用海洛因及甲基安非他命之犯行，而未論及
    其餘部分，惟事實欄所記載之其他犯行與起訴書記載之部分，有連續犯之裁判上
    一罪關係，基於審判不可分原則，本院自應併予審理。
五、應依刑事訴訟法第二百七十三條之一第一項、第二百九十九條第一項前段、第三
    百十條之二、第四百五十四條第一項，毒品危害防制條例第十條、第十八條第一
    項前段，刑法第十一條前段、第五十六條、第四十七條、第三十八條第一項第二
    款、第五十一條第五款，判決如主文。
六、如不服本判決，應於判決送達後十日內，向本院提出上訴狀（須附繕本），上訴
    於台灣高等法院台中分院。
中      華      民      國    九十三    年     十二     月    二十一    日
                              台灣彰化地方法院刑事第三庭
                                      法      官  黃  玉  齡
右正本證明與原本無異。
如不服本判決，應於判決送達後十日內向本院提出上訴狀( 須附繕本 )。
                                      法院書記官  林  怡  吟
中      華      民      國    九十三    年     十二     月    二十三    日
附錄本案論罪科刑法條全文：
毒品危害防制條例第十條
施用第一級毒品者，處六月以上五年以下有期徒刑。
施用第二級毒品者，處三年以下有期徒刑。
